【裁判字號】    95,上訴,847
【裁判日期】    950630
【裁判案由】    違反槍砲彈藥刀械管制條例
【裁判全文】
臺灣高等法院刑事判決
上  訴  人  臺灣板橋地方法院檢察署檢察官
上  訴  人
即  被  告  甲○○
指定辯護人  本院公設辯護人乙○○
上列上訴人因被告違反槍砲彈藥刀械管制條例案件，不服臺灣板
橋地方法院94年度訴字第1706號，中華民國95年1月27日第一審
判決（起訴案號：臺灣板橋地方法院檢察署94年度核退偵字第
753 號），提起上訴，本院判決如下：
    主  文
原判決撤銷。
甲○○未經許可，持有其他可發射子彈具有殺傷力之改造手槍，
處有期徒刑壹年肆月，併科罰金新台幣參萬元，罰金如易服勞役
，以銀元參佰元即新台幣玖佰元折算壹日。
扣案具殺傷力之改造手槍壹支（含彈匣壹個，槍枝管制編號：00
00000000號）及土造子彈壹顆沒收。
    事  實
甲○○於不詳時、地取得具殺傷力之改造手槍1支（含彈匣1個，
槍枝管制編號：0000000000號，係仿FN廠1910型半自動手槍製造
之金屬玩具手槍，換裝土造金屬槍管改造而成之改造手槍）、具
殺傷力之土造子彈4顆（土造金屬彈殼加裝直徑8.0mm金屬彈頭
而成之土造子彈）及不具殺傷力之土造子彈1顆（材質同前），
竟未經許可而持有，並將上開槍、彈置放於其駕駛之車牌號碼59
6-MY號營業小客車內。嗣於94年5月11日晚上11時43分許，警方
因調查毒品案件，持法院核發之搜索票，至臺北縣中和市○○路
316號12樓執行搜索，適甲○○亦在現場，其乃對於上開未被發
覺之犯罪，主動向警方承認未經許可持有上開槍、彈，嗣並於翌
日即同年月12日凌晨3時15分許，帶同警方至停放於臺北縣中和
市○○路312號前之上述營業小客車處，起出上開槍、彈，而悉
上情。
    理  由
一、上訴人即被告甲○○經合法傳喚雖未到庭，惟查：
 (一).其於原審業就未經許可持有上開槍彈及帶警至其車上起出槍
    彈之事實坦承不諱，核與證人即承辦警員吳天恩於原審證述
    之情節相符。並有搜索扣押筆錄、扣押物品目錄表及查獲之
    槍彈照片在卷可稽（見偵查卷第36至39、43至45頁），復有
    改造手槍1支（含彈匣1個）、土造子彈合計5顆扣案為憑。
    而扣案槍、彈經送內政部警政署刑事警察局鑑定結果，認：
    (1)前揭改造手槍（槍枝管制編號：0000000000號），認係仿
    FN 廠1910型半自動手槍製造之金屬玩具手槍，換裝土造金
    屬槍管改造而成之改造手槍，可擊發適用之子彈，認具殺傷
    力；(2)前揭土造子彈5顆，認均係由土造金屬彈殼加裝直徑
    8.0mm 金屬彈頭而成之土造子彈，經取樣2顆試射結果，其
    中1顆可擊發，認具殺傷力，另1顆無法擊發，認不具殺傷力
    等情，此有該局94年6月2日刑鑑字第0940078082號槍彈鑑定
    書附卷可佐（參見核退偵卷第4至6頁）；原案復將前揭未經
    試射之其餘3顆土造子彈送請法務部調查局鑑定結果，認：
    (1)經拆解其中1顆檢視，係以供遊戲槍枝使用的分解式彈殼
    ，於前端加裝直徑約8.00mm、重3.07公克銅質彈頭，內部填
    裝爆竹火藥及底火帽改造而成，子彈組合完整，依其構造認
    能擊發，配合適當槍枝發射，於近距離具有殺傷力；(2)其餘
    2顆經以制式9×17mm槍枝實際試射，均能擊發，以彈速測定
    儀於槍口前方1公尺處，測得發射彈丸速度平均為每秒547.
    25呎（166.8公尺），換算發射彈丸單位面積動能為85.07焦
    耳/平方公分，超出日本科學警察研究所之研究，發射彈丸
    單位面積動能達20焦耳/平方公分即足以進入人體皮肉層等
    情（按：依此鑑定意見，應認該2顆子彈亦具有殺傷力無疑
    ），此有該局94年10月31日調科參字第09400477890號鑑定
    通知書在卷為憑（參見原審卷第24、25頁）。足見扣案之改
    造手槍1支及土造子彈5顆中之4顆均具有殺傷力。
 (二).至被告於原審雖稱扣案之槍彈係於94年5月11日下午4時許，
    整理計程車時在駕駛座底始發現，可能是後座乘客所遺留云
    云。惟被告於警詢稱是查獲前兩天發現乘客留下；於偵查中
    則稱是94年5月10日下午4、5點發現云云，就為時非久之事
    實，先後所供不一。且扣案槍、彈價值菲低，又係違法查禁
    之物，非微小不明顯之物，若係乘客所帶，應置於不易察見
    之包裝物內，豈會乘車時拿出，並任意放在駕駛座下未取走
    之理。況被告於發現時，即可送警處理，然被告並未送警，
    反藏置於駕駛座下，亦違常理。是被告辯稱扣案槍彈係乘客
    所留云云，應屬推卸之詞，不足採信。是本案之槍彈，應係
    被告於不詳時地取得而持有。
 (三).綜上事證明確，被告犯行堪以認定。
二、核被告所為，係犯槍砲彈藥刀械管制條例第8條第4項之未經
    許可持有其他可發射子彈具有殺傷力之改造手槍罪及同條例
    第12條第4項之未經許可持有子彈罪。被告以一行為同時觸
    犯上開二罪名，為想像競合犯，應依刑法第55條規定，從一
    重依槍砲彈藥刀械管制條例第8條第4項之未經許可持有其他
    可發射子彈具有殺傷力之改造手槍罪論處。又被告對於前揭
    未被發覺之犯罪，主動向警方承認其非法持有前揭槍、彈，
    嗣並帶同警方至停放於臺北縣中和市○○路312號前之營業
    小客車處起出該槍、彈，此除經被告於原審供明在卷，並經
    證人吳天恩於原審證述屬實，核被告已屬自首，並向警方報
    繳其持有之全部槍、彈，應依槍砲彈藥刀械管制條例第18條
    第1項前段規定，減輕其刑。
三、原審據以論罪科刑固非無見，惟原審認扣案之槍彈係乘客所
    留，尚有違誤。檢察官上訴指被告濫行上訴，犯後態度不佳
    ，非無理由；被告空言上訴，則無理由，因原判決既有可議
    之處，自應予撤銷改判。爰審酌被告未經許可持有具殺傷力
    之改造手槍1支及土造子彈，對社會治安造成之隱藏危害甚
    大，惡行非輕，自應受有相當程度之刑事非難、惟坦承持有
    槍、彈並帶警起出，雖持有槍、彈，但尚查無持之從事不法
    活動等一切情狀，量處有期徒刑1年4月，併科罰金新台幣3
    萬元，並就罰金部分諭知如易服勞役之折算標準。扣案之改
    造手槍1支（含彈匣1個），及4顆具殺傷力之土造子彈而未
    經試射之1顆子彈，均應依刑法第38條第1項第1款規定，併
    予宣告沒收。另3顆有殺傷力之土造子彈，已因鑑驗試射而
    不具殺傷力，已非屬違禁物，自毋庸為沒收之諭知。至扣案
    未具殺傷力之土造子彈1顆，非屬違禁物，自不得宣告沒收
    ，併此敘明。
三、被告經合法傳喚，無正當理由不到庭，爰不待其陳述逕行判
    決。
據上論斷，應依刑事訴訟法第371條、第369條第1項前段、第364
條、第299條第1項前段、槍砲彈藥刀械管制條例第8條第4項、第
12條第4項、第18條第1項前段、刑法第11條前段、第55條、第42
條第2項、第38條第1項第1款、罰金罰鍰提高標準條例第2條、現
行法規所定貨幣單位折算新台幣條例第2條，判決如主文。
本案經檢察官方娜蓉到庭執行職務
中    華    民    國    95    年    6    月    30    日
                  刑事第十三庭  審判長法  官  曾德水
                                      法  官  杜惠錦
                                      法  官  廖紋妤
以上正本證明與原本無異。
如不服本判決，應於收受送達後十日內向本院提出上訴書狀，其
未敘述上訴之理由者並得於提起上訴後十日內向本院補提理由書
（均須按他造當事人之人數附繕本）。
                                      書記官  王增華
中    華    民    國    95    年    6     月    30    日
附錄：本案論罪科刑法條全文
槍砲彈藥刀械管制條例第8條第4項
    未經許可，持有、寄藏或意圖販賣而陳列第1 項所列槍枝者
    ，處3 年以上10年以下有期徒刑，併科新臺幣7 百萬元以下
    罰金。
槍砲彈藥刀械管制條例第12條第4項
    未經許可，持有、寄藏或意圖販賣而陳列子彈者，處5 年以
    下有期徒刑，併科新台幣3 百萬元以下罰金。


司法院資訊處製作；財團法人民間司法改革基金會備份。
